# 请教陈版：再议BT项目的核算

提问人：yxc998 时间：2014-08-12 15:31:31
陈版，你好！目前，关于BT项目的核算，我们一般是采用准则解释 2 的相关规定，对于未提供建安劳务的项目公司，按照建造过程应收取的建安费等确认长期应收款。长期应收款在回购期内按照摊余成本计量，采用实际利率法计算确认利息收入。关于此种核算方法有几个细节想请教一下：1.关于财务收益的确认，是进入回购期按月确认还是在实际收到回购款时确认？个人倾向于在实际收到回购款时确认。 2.对于项目建设过程中发生的银行贷款支出，拟全部予以资本化，计入“长期应收款”（或者您说的计入“其他非流动资产”）。 不知以上处理是否妥当，请指正。谢谢！

回答人：chenyiwei
BT和BOT不同，因为BT模式下承包商不会承担需求风险，因此BT模式下都是确认金融资产而不会确认无形资产。另外，BT本来就是“建造合同＋融资”两者的组合，而且自身不提供建造服务就不能确认建造合同收入的规定本身是不合理的（违背“总额法”和“净额法”的区分标准），因此我理解在BT项目中，无论是否自身提供建造服务，都应按照建造合同的公允价值确认建造合同收入。 金融资产本身不属于借款费用资本化的范围，但由建造合同所形成的存货符合资本化条件。如果符合利息资本化条件，则为此借入的专门借款的利息可以计入工程施工成本，并随着工程的进行，采用完工百分比法逐步确认为营业成本，与确认的建造合同收入像配比，所以不应存在你说的问题。

提问人：liubin988513 时间：2014-08-12 20:15:58
陈老师，在移交之前，本身就确认了金融资产了，还能资本化？

回答人：chenyiwei
是指资本化计入建造合同所形成的存货中，再随着收入确认相应逐步结转成本，这样在全部完工后还是都会计入损益的。对金融资产的计量不影响。

提问人：yxc998 时间：2014-08-14 09:02:01
谢谢@chenyiwei 和@liubin988513 的回复。目前，我们基本操作就是由下属的建筑公司负责项目的建设，而新设的项目公司负责项目投融资，这样建安劳务收入就在建筑公司层面反映，而项目公司本身不再确认建安收入，而是只确认利息收入，这样与准则解释的规定基本相符了。就是在这个背景之下，我们选择将建造过程中发生的贷款利息计入长期应收款，而没有计入工程施工成本。虽然这与“金融资产本身不属于借款费用资本化的范围”理论相悖，但目前找不到更好的处理方法。特向两位老师请教！

回答人：chenyiwei
BT项目中，项目公司不作为建造合同确认收入本来就是不恰当的。BT和BOT不同，BT不应套用解释 2 号第五条的模式，而就是建造合同＋融资。即使BOT项目公司，自身未提供建造服务时不确认建造合同收入严格来说也不恰当。